# 请教下同一控制下非全资子公司之间无偿划转的会税处理

提问人：acrux 时间：2023-08-18 08:51:32
请教陈老师，同一控制下，母公司将一家非全资子公司无偿划账至另一家非全资子公司，此种情况如何进行会计处理？在这个过程中需要申报交纳哪些税款？
业务背景：A、B、C三家公司均为有限责任公司，A公司分别持有B公司70%股权，持有C公司65%股权，A公司拟将持有C公司的全部股权无偿划转给B公司，由B公司直接控股C公司。

回答人：chenyiwei
1 、为何无偿划转？C公司65%股权的公允价值为多少？
2 、为何划入方为非全资子公司？由此导致划入方B的少数股东也获得利益但无需支付对价，是否合理及公允？